臺灣苗栗地方法院刑事裁定
111年度聲字第1087號
聲  請  人  臺灣苗栗地方檢察署檢察官
受  刑  人  林緯成


                    (現於法務部○○○○○○○○○○○執行中)
上列聲請人因受刑人數罪併罰有二裁判以上，聲請定其應執行之
刑（111年度執聲字第703號），本院裁定如下：
    主  文
甲○○所犯如附表所示各罪所處之刑，應執行有期徒刑肆年。
    理  由
一、聲請意旨略以：受刑人甲○○因違反毒品危害防制條例案件等
    數罪，經法院判決如附表各編號所示，應依刑法第53條、第
    51條第5款規定，定其應執行之刑，爰依刑事訴訟法第477條
    第1項聲請裁定等語。
二、按裁判確定前犯數罪者，併合處罰之，但有下列情形之一者
    ，不在此限：一、得易科罰金之罪與不得易科罰金之罪；二
    、得易科罰金之罪與不得易服社會勞動之罪；三、得易服社
    會勞動之罪與不得易科罰金之罪；四、得易服社會勞動之罪
    與不得易服社會勞動之罪；前項但書情形，受刑人請求檢察
    官聲請定應執行刑者，依刑法第51條規定定之；又數罪併罰
    ，有二裁判以上者，依刑法第51條規定，定其應執行之刑；
    而數罪併罰，分別宣告其罪之刑，宣告多數有期徒刑者，於
    各刑中之最長期以上，各刑合併之刑期以下，定其刑期，但
    不得逾30年，刑法第50條、第53條、第51條第5款分別定有
    明文。次按若所犯為數罪併罰，其中之1罪雖得易科罰金，
    但因與不得易科之他罪合併處罰之結果，於定執行刑時，祇
    須將各罪之刑合併裁量，不得易科罰金合併執行（司法院釋
    字第144號解釋意旨參照）。量刑及數罪併罰定應執行刑之
    輕重，固屬事實審法院得依職權自由裁量之事項。然法律上
    屬於自由裁量之事項，並非概無法律性之拘束。自由裁量係
    於法律一定之外部性界限內（以定執行刑言，即不得違反刑
    法第51條之規定）使法官具體選擇以為適當之處理；因此在
    裁量時，必須符合所適用之法規之目的。更進一步言，須受
    法律秩序之理念所指導，此亦即所謂之自由裁量之內部性界
    限。關於定應執行之刑，既屬自由裁量之範圍，其應受此項
    內部性界限之拘束，要屬當然；而分屬不同案件之數罪併罰
    ，倘一裁判宣告數罪之刑，曾經定其執行刑（下稱原定執行
    刑），再與其他裁判宣告之刑定其執行刑時，在法理上亦應
    同受此原則之拘束。亦即基於有利被告之不利益變更禁止原
    則，分屬不同案件之數罪併罰定執行刑，原定執行刑有拘束
    新定執行刑上限之效果，法院裁量所定之刑期上限，自不得
    較重於「原定執行刑加計新宣告刑之總和」（最高法院108
    年度台抗字第436號裁定意旨參照）。　　
三、經查：本件受刑人甲○○於附表所示之時間，犯如附表各編號
    所示之罪，由本院判處如附表各編號所示之刑，均經確定在
    案，有各該判決書及臺灣高等法院被告前案紀錄表附卷可稽
    。受刑人所犯各罪，如附表編號2至4所示之罪屬得易科罰金
    或得易服社會勞動之刑，附表編號1、5所示之罪則屬不得易
    科罰金或易服社會勞動之刑，而受刑人就附表所示各罪已請
    求檢察官聲請定應執行刑，有臺灣苗栗地方檢察署公務詢問
    紀錄表存卷可憑。又附表編號5所示之販賣毒品罪，前經本
    院以110年度原訴字第21號判決處有期徒刑2年確定，且附表
    編號2至5所示之罪，犯罪時間在附表編號1所示裁判確定（
    民國111年4月20日）前，而本件聲請定應執行刑之犯罪事實
    最後判決法院為本院，是上開犯罪乃於裁判確定前所犯之數
    罪。茲聲請人基此向該犯罪事實最後判決之本院聲請定其應
    執行之刑，經本院審核結果，認聲請應為適當。爰揆之上開
    說明，審酌刑罰之內、外部界限範圍，並斟酌受刑人所犯如
    附表所示各罪為施用毒品及販賣毒品罪，侵害法益均為社會
    法益、罪質類同，犯罪時間橫跨110年2月至111年2月間，及
    考量受刑人於111年12月19日本院訊問時，表示：請從輕定
    刑（見本院卷附之訊問筆錄）等一切情狀，定其應執行之刑
    如主文所示。又受刑人犯附表編號2至4所示原得易科罰金之
    罪，因與附表編號1、5所示不得易科之罪合併處罰，依照司
    法院釋字第144號解釋意旨，原得易科部分所處之刑，自毋
    庸為易科罰金折算標準之記載，併予敘明。
據上論斷，應依刑事訴訟法第477條第1項，刑法第53條、第50條
第2項、第51條第5款，裁定如主文。
中　　華　　民　　國　　111 　年　　12　　月　　20　　日
                  刑事第三庭  法  官  申惟中
以上正本證明與原本無異。
如不服本裁定，應於裁定送達後5日內向本院提出抗告狀。
                              書記官  陳邦旗
中　　華　　民　　國　　111 　年　　12　　月　　20　　日

附表：
 編          號  1  2 3  罪          名  毒品危害防制條例  毒品危害防制條例 毒品危害防制條例  宣    告    刑  有期徒刑2年。  有期徒刑2月，如易科罰金，以新臺幣壹仟元折算壹日。 有期徒刑3月，如易科罰金，以新臺幣壹仟元折算壹日。  犯  罪  日  期  110年4月12日  110年11月5日晚間8時9分許為警採尿前回溯96小時內 111年1月2日晚間某時 偵查(自訴)機關 年  度  案  號  苗栗地檢110年度偵字第2407號  苗栗地檢111年度毒偵字第136號 苗栗地檢111年度毒偵字第588號 最  後  事實審 法    院 苗栗地院  苗栗地院 苗栗地院  案    號 110年度原訴字       第36號  111年度苗原簡字 第11號 111年度苗原簡字 第32號  判決日期 111年3月22日  111年3月31日 111年6月29日 確  定  判  決 法    院 苗栗地院  苗栗地院 苗栗地院  案    號 110年度原訴字       第36號  111年度苗原簡字 第11號 111年度苗原簡字 第32號  判    決 確定日期 111年4月20日  111年4月28日 111年7月28日 是否為得易科罰金之案件  否  是 是  備          註  苗栗地檢111年度執字第1160號  苗栗地檢111年度執字第1342號 苗栗地檢111年度執字第2287號   編號1至4經本院以111年度聲字第937號裁定應執行有期徒刑2年5月確定。    

編          號  4 5 罪          名  毒品危害防制條例 毒品危害防制條例 宣    告    刑  有期徒刑3月，如易科罰金，以新臺幣壹仟元折算壹日。 有期徒刑2年。 犯  罪  日  期  111年2月2日 110年2月27日 偵查(自訴)機關 年  度  案  號  苗栗地檢111年度毒偵字第576號 苗栗地檢110年度少連偵字第15號 最  後 事實審 法    院 苗栗地院 苗栗地院  案    號 111年度苗原簡字第40號 110年度原訴字第21號  判決日期 111年8月25日 111年9月22日 確  定 判  決 法    院 苗栗地院 苗栗地院  案    號 111年度苗原簡字第40號 110年度原訴字第21號  判    決 確定日期         111年9月21日 111年10月19日 是 否 為 得 易 科 罰 金 之 案 件  是 否 備          註  苗栗地檢111年度執字第2700號 苗栗地檢111年度執字第3303號   編號1至4經本院以111年度聲字第937號裁定應執行有期徒刑2年5月確定。